【裁判字號】    90,毒抗,973
【裁判日期】    901220
【裁判案由】    毒品危害防制條例
【裁判全文】
臺灣高等法院刑事裁定                              九十年度毒抗字第九七三號
    抗  告  人
    即  被  告  甲○○
右抗告人因違反毒品危害防制條例案件，不服臺灣新竹地方法院九十年度毒聲字第一
六三九號，中華民國九十年十一月一日第一審裁定（臺灣新竹地方法院檢察署九十年
度聲戒字第三一八號、九十年度毒偵字第一五六四號）提起抗告，本院裁定如左：
    主  文
抗告駁回。
    理  由
一、檢察官聲請意旨略以：被告甲○○前因施用第二級毒品安非他命案件，經觀察、
    勒戒後，認有繼續施用毒品傾向，經強制戒治期滿，業經臺灣新竹地方法院檢察
    署為不起訴處分確定在案。詎被告復於民國九十年四月三十日上午十一時四十分
    許前九十六小時內之某時，在不詳地點，施用第二級毒品安非他命，為警於同日
    通知採驗尿液查獲，有尿液檢驗報告二紙在卷可稽，爰依毒品危害防制條例第二
    十三條第二項中段之規定，聲請裁定送戒治處所施以強制戒治等語。
二、經查抗告人即被告甲○○前因施用第二級毒品安非他命犯行，經原審以八十八年
    度毒聲字第一一００號裁定送台灣新竹看守所附設勒戒處所觀察、勒戒後，認有
    繼續施用毒品傾向，再由原審以八十八年度毒聲字第一六三二號裁定將被告令入
    戒治處所施以強制戒治，經執行強制戒治滿三月後，其成效經評定為合格，由原
    審以八十九年度毒聲字第四八四號裁定停止戒治，所餘期間付保護管束，其後於
    八十九年八月六日戒治屆滿，業經台灣新竹地方法院檢察署檢察官於八十九年九
    月二十一日以八十九年度戒毒偵字第九十四號為不起訴處分確定，此有不起訴處
    分書附於偵卷可按，並有本院被告全國前案紀錄表在卷可佐。被告雖否認於前開
    不起訴處分後，復行施用第二級毒品安非他命之犯行，然其於九十年四月三十日
    上午十一時四十分許於警訊中親採之尿液經送初驗、複驗後，有第二級毒品安非
    他命陽性反應，有姓名代號對照表暨新竹縣衛生局出具之竹縣衛六字第九００四
    六號尿液檢驗單、台灣尖端先進生技醫藥股份有限公司於九十年八月十七日出具
    之濫用藥物檢驗報告附卷足佐（見偵查卷第五頁、第六頁）。按「尿液毒品檢驗
    ：：若能使用先進之氣相層析質譜儀分析法確認，則可完全排除偽陽性之干擾，
    為目前最具公信力的檢驗方法」為法務部調查局第六處八十七年九月二十九日（
    八七）發技（一）字第八七０七四五七四號函所揭示（見原審卷第四頁反面），
    足見前揭尿液檢驗報告無偽陽性，鑑驗結果堪以採信。次按，甲基安非他命經口
    服後約百分之七十於二十四小時內自尿液中排出，約百分之九十於九十六小時內
    自尿液中排出，此有行政院衛生署藥物食品檢驗局八一藥檢壹字第００一一五六
    號函可憑（見原審卷第三頁反面）。是依上開說明，被告於九十年四月三十日上
    午十一時四十分採尿時起回溯前九十六小時內某時，在不詳處所，非法施用第二
    級毒品安非他命之犯行，堪予認定，其所辯不足採信。原審以被告所犯毒品危害
    防制條例第十條第二項之罪，事證明確，依毒品危害防制條例第毒品危害防制條
    例第二十三條第二項中段，裁定令入戒治所施以強制戒治一年，經核尚無不符，
    應予維持。
三、抗告意旨略稱：被告自八十九年三月二十一日出獄後迄今，從未再去接觸毒品。
    被告曾與一戴姓友人發生口角，而後於九十年四月三十日，本地駐所張姓員警以
    有人指控被告販賣毒品，令被告至分駐所作筆錄。發覺戴姓友人與張姓員警熟識
    ，交情不淺，是本案是否另有內情，懇請貴院明察云云。經查，被告並未說明戴
    姓友人如何有與張姓員警談及其採驗毒品之具体事實，空言指陳本案另有內情，
    無非係臆測或卸責之詞，洵非可採，其抗告為無理由，應予駁回。
四、據上論斷，應依刑事訴訟法第四百十二條，裁定如主文。
中    華    民    國    九十    年       十二      月        二十       日
                              臺灣高等法院刑事第十三庭
                                  審判長法  官  蔡    燉
                                        法  官  盧  彥  如
                                        法  官  黃  聰  明
右正本證明與原本無異。
不得再抗告。
                                        書記官  錢  艷  鳳
中    華    民    國    九十    年       十二      月        二十       日


司法院資訊處製作；財團法人民間司法改革基金會備份。
